【裁判字號】    89,上訴,108
【裁判日期】    890309
【裁判案由】    妨害自由等
【裁判全文】
臺灣高等法院臺南分院刑事判決              八十九年度上訴字第一八號    Ｇ
      上  訴  人
      即  被  告  甲  ○  ○
右上訴人因妨害自由案件，不服臺灣台南地方法院八十八年度訴字第一二七五號中華
民國八十八年十二月二十六日第一審判決（起訴案號：臺灣台南地方法院檢察署八十
八年度營偵字第一一九一號），提起上訴，本院判決如左：
      主      文
上訴駁回。
甲○○緩刑年。
      事      實
一、甲○○與其前妻乙○○已於民國八十七年十一月三十日離婚，猶不時加以騷擾；
    嗣於八十八年六月三十日凌晨零時許，在台南縣新營市○○路五九號「溫莎堡Ｋ
    ＴＶ」前，甲○○見乙○○自該ＫＴＶ出來，即以強暴之手段強行將其前妻乙○
    ○拉上其所駕駛之自小客車，並將之載往急水溪頂窩段河堤上，而剝奪其行動自
    由；到達後並基於傷害之故意，將乙○○拖下車並動手毆打乙○○，造成乙○○
    受有背部瘀腫及四肢多處瘀腫之傷害，並另行起意恐嚇乙○○稱：「如敢離開，
    不是你死，就是我死」等語，致乙○○因而心生畏懼而危害其安全。甲○○控制
    乙○○之行動自由約四小時後，始在乙○○之哀求下，將其載回台南縣新營市之
    娘家。
二、案經乙○○訴由台南縣警察局新營分局報請臺灣臺南地方法院檢察署檢察官偵查
    起訴。
      理      由
一、訊據上訴人即被告甲○○矢口否認有何妨害自由等犯行，辯稱：係乙○○自願上
    車，伊並未毆打乙○○，乙○○所受之傷為自行跌倒所致云云。惟查右開事實，
    業據被害人乙○○指訴歷歷，且有診斷證明書一紙在卷可稽。次查依被害人之診
    斷證明書及照片所示，其四肢前後多處淤腫，手臂內側亦有傷痕，頭部左後方、
    右大腿後方、左手後方均有淤腫，其所受之傷害顯非跌倒或被告單純拉扯所致，
    有該診斷證明書及被害人受傷照片四紙在卷可稽，是被害人所稱遭被告強拉上車
    、毆打並恐嚇一事，應屬真實；又查被害人與被告既已離婚，彼此間並無任何瓜
    葛，被害人自無任意誣指之必要，被告所辯顯係卸責之詞，無足採信，本件事證
    明確，被告犯行堪予認定。
二、按前配偶間為家庭成員，家庭成員間實施身體或精神上不法侵害之行為者，均屬
    家庭暴力，而家庭成員間故意實施家庭暴力行為而成立其他法律所規定之犯罪，
    則成立家庭暴力罪，家庭暴力防治法第三條第一款、第二條第一項、第二項定有
    明文。核被告以強暴之手段強行將其前妻乙○○拉上其所駕駛之自小客車，並將
    之載往急水溪頂窩段河堤上，而剝奪其行動自由，所為係犯刑法第三百零二條第
    一項剝奪他人行動自由罪、又動手毆打被害人成傷另犯同法第二百七十七條第一
    項傷害罪、又恐嚇乙○○稱：「如敢離開，不是你死，就是我死」等語，致乙○
    ○因而心生畏懼另犯同法第三百零五條之恐嚇危害安全罪。被告所犯上開剝奪他
    人行動自由、傷害二罪間，有方法、結果之牽連關係，應依牽連犯規定從一重之
    妨害自由罪處斷。其所犯妨害自由與恐嚇二罪，犯意各別，罪名互殊，應予分論
    併罰。
三、原審適用刑法第二百七十七條第一項、第三百零二條第一項、第三百零五條、第
    五十五條、第五十一條第五款，罰金罰鍰提高標準條例第一條前段、審酌被告既
    已與被害人離婚，猶糾纏不清，深夜將被害人強行載至荒郊野外，施用暴力並控
    制其行動自由，傷害被害人，恐嚇危害其安全，及犯後態度，等一切情狀，就妨
    害自由部份量處有期徒刑柒月；恐嚇部份量處有期徒刑伍月，並定應執行有期徒
    刑拾壹月以資懲儆，認事用法俱無不合，量刑亦稱妥適，被告上訴意旨猶執前詞
    ，否認犯罪，指摘原判決不當，為無理由，應予駁回。又查被告前此未曾受有期
    徒刑以上刑之宣告，有法院檢察署刑案資料查註紀錄表本院刑案資料查註紀錄表
    一份附卷可查，被害人於本院審理時到庭陳稱其等所生二個子女現由被告扶養中
    ，其願意原諒被告行為等語。被告經此偵審教訓，應知警惕諒無再犯之虞，本院
    認所宣告之刑，以暫不執行為適當，爰併諭知緩刑三年，以勵自新，並觀後效。
據上論斷，應依刑事訴訟法第三百六十八條、刑法第七十四條第一款判決如主文。
本案經檢察官劉榮堂到庭執行職務。
中    華    民    國      八十九      年      三      月      九        日
                                  臺灣高等法院臺南分院刑事第五庭
                                      審判長法官  楊    省    三
                                            法官  林    永    茂
                                            法官  蘇    重    信
右正本證明與原本無異。
妨害自由部分如不服本判決，應於判決送達後十日內向本院提出上訴狀，其未敘述理
由者並應於提出上訴狀後十日內向本院補提理由書（應附繕本)。
其他不得上訴。
                                      法院書記官  李    珍    鳳
中    華    民    國      八十九      年      三      月      十        日
附錄本案論罪科刑法條全文
刑法第三百零五條：以加害生命、身體、自由、名譽、財產之事恐嚇他人，致生危害
                  於安全者，處二年以
                  下有期徒刑、拘役或三百元以下罰金。
刑法第三百零二條第一項：私行拘禁或以其他非法方法，剝奪人之行動自由者，處五
                        年以下有期徒刑、拘役或三百元以下罰金。
刑法第二百七十七條第一項：傷害人之身體或健康者，處三年以下有期徒刑，拘役或
                          一千元以下罰金。


司法院資訊處製作；財團法人民間司法改革基金會備份。
